臺灣高等法院高雄分院刑事判決　　　　100年度上訴字第500號
上　訴　人
即　被　告　許朝富
選任辯護人　吳春生律師
　　　　　　陳松甫律師
　　　　　　蔡念辛律師
上　訴　人
即　被　告　施彥澤
選任辯護人　吳澄潔律師
上列上訴人因違反毒品危害防制條例案件，不服臺灣屏東地方法
院99年度重訴字第20號中華民國99年12月29日第一審判決（起訴
案號：臺灣屏東地方法院檢察署99年度偵字第1489號、第4633號
、第5625號、6638號），提起上訴，本院判決如下：
    主    文
原判決撤銷。
許朝富共同製造第二級毒品，處有期徒刑伍年陸月；扣案如附表
一編號1 至 4、11、13、17至20、24至26、30、31、34、35、39
、40，附表二編號1 至3，附表三編號4 、6 ，附表四編號1、3
至7 所示之物均沒收銷燬之；扣案如附表一編號5 至10、12、14
至16、21至23、27至29、32、33、36至38、41、附表二編號4 、
附表三編號5 、附表四編號2 、8 所示之物均沒收。
施彥澤共同製造第二級毒品，處有期徒刑捌年；上揭扣案如附表
一編號1 至 4、11、13、17至20、24至26、30、31、34、35、39
、40，附表二編號1 至3，附表三編號4 、6 ，附表四編號1、3
至7 所示之物均沒收銷燬之；扣案如附表一編號5 至10、12、14
至16、21至23、27至29、32、33、36至38、41、附表二編號4 、
附表三編號5 、附表四編號2 、8 所示之物均沒收。
    事    實
一、許朝富、施彥澤與陳柏魁（由檢察官另案通緝）、許榮明、
    范氏映紅（許榮明及范氏映紅部分檢察官另行偵辦）與綽號
    「阿水」之真實姓名年籍資料不詳之成年男子等6 人，均明
    知甲基安非他命業經政府公告列為毒品危害防制條例第2 條
    第2 項第2 款所定之第二級毒品，不得持有、製造；陳柏魁
    先與綽號「阿水」之不詳姓名成年男子共同基於製造第二級
    毒品甲基安非他命之犯意聯絡，於民國（下同）99年1 月起
    ，由陳柏魁提供資金及假麻黃鹼製造第二級毒品之原料，「
    阿水」受陳柏魁委託在高屏地區代購製造甲基安非他命毒品
    所需原料及器具，運至彰化縣和美地區「新世紀綜合娛樂廣
    場」交予陳柏魁及有共同製造第二級毒品甲基安非他命之犯
    意之許朝富、許榮明、施彥澤，再由許朝富、施彥澤轉運至
    施彥澤租賃處所，設置為製毒工廠並著手製造毒品。許朝富
    並推由施彥澤出名於99年1 月8 日以每月新臺幣（下同）1
    萬元之代價承租位於改制前之臺中縣龍井鄉○○村○○路89
    巷9 號之透天厝做為製造毒品工廠，於99年1 月18日，綽號
    「阿水」將陳柏魁要求代購製造甲基安非他命所需之「氫氧
    化鈉」、「二甲苯」等化學原料，運至彰化縣和美地區「新
    世紀綜合娛樂廣場」交予陳柏魁、許朝富、許榮明及施彥澤
    ，許朝富、許榮民、施彥澤等即轉運至施彥澤上開租賃之臺
    中縣龍井鄉○○村○○路89巷9 號之透天厝內，並進行試驗
    製造毒品。又於99年1 月29日至30日，「阿水」連續2 日自
    高屏地區代購製造安毒所需原料即器具至「新世紀綜合育樂
    廣場」交予陳柏魁等人，許朝富、施彥澤等再運至於以施彥
    澤名義租賃之彰化縣鹿港鎮○○路32號鐵皮工廠（簽約日期
    為99年2 月1 日，實際入住之日期為99年1 月28日），以紅
    磷法製造甲基安非他命。於99年2 月4 日下午3 時許，施彥
    澤進入上開鹿西路製毒工廠後，載運一桶甲基安非他命溶液
    至彰化縣鹿港鎮○○街66巷27號旁空地轉交許朝富，許朝富
    再載至范氏映紅位於臺中縣龍井鄉○○村○○路252 巷38號
    住處附近交予范氏映紅帶回住處進行結晶。99年2 月6 日陳
    柏魁電話告知許榮明談及「二甲苯」已用完。嗣於99年2 月
    7 日下午3 時30分許，在彰化縣鹿港鎮○○街66巷27號旁空
    地，為法務部調查局南部地區機動工作站（下稱調查局南部
    機動站）、會同彰化縣政府警察局鹿港分局等單位共組之專
    案小組，持臺灣高雄地方法院檢察署檢察官核發之拘票，待
    施彥澤將甲基安非他命溶液交付予許朝富時，當場拘提許朝
    富，在許朝富所駕駛之車牌號碼8H-8262 號自用小客車內扣
    得如附表三所示之物品（其中編號4 為施彥澤所交付之淨重
    25700 公克之甲基安非他命溶液《純質淨重886.65公克》）
    ，施彥澤則趁隙逃逸。當日下午4 時30分許，經臺灣高雄地
    方法院檢察署檢察官指揮對彰化縣鹿港鎮○○路32號之鐵皮
    工廠逕行搜索，並扣得如附表一所示之供製造第二級毒品所
    用之器具、原料及製成物品等物（其中假麻黃鹼溶液淨重
    32400 公克《純質淨重324 公克》、甲基安非他命結晶成品
    淨重120 公克《純質淨重55.69 公克》，甲基安非他命溶液
    淨重485020公克《純質淨重9437.75 公克》）；另於同日下
    午7 時20分在台中縣大肚鄉德路66東二巷25號扣得如附表二
    所示之物品；另於同日下午4 時在范氏映紅位於臺中縣龍井
    鄉○○村○○路252 巷38號實施逕行搜索及拘提，扣得99年
    2 月4 日許朝富所交付如附表四所示之物品（上揭扣案如附
    表一編號39、40及附表二編號4 所示之物，分別屬第二級毒
    品甲基安非他命結晶或液態之物；扣案如附表一編號1 至4
    、11、13、17至20、24至26、30、31、34、35，附表二編號
    1 至3 ，附表三編號4 、6 ，附表四編號1 、3 至7 所示之
    物均殘留有第二級毒品甲基安非他命成分；扣案如附表一編
    號5 至10、12、14至16、21至23、27至29、32、33、36至38
    、41、附表二編號4 、附表三編號5 、附表四編號2 、8 所
    示之物，均屬陳柏魁所有，且均係供許朝富、施彥澤與陳柏
    魁水等人共同製造第二級毒品甲基安非他命所用之物）。
二、案經調查局南部機動站會同彰化縣調查站、臺中市調查站、
    雲林縣調查站、中部地區機動工作站、高雄市政府警察局小
    港分局、海巡署彰化機動查緝隊、海巡署岸巡52大隊、岸巡
    41大隊、彰化縣政府警察局鹿港分局共同移送臺灣屏東地方
    法院檢察署檢察官偵查起訴。
     理  由
壹、證據能力部分：
一、證人即被告許朝富於調查局南部機動站調查時之證詞及有關
    同案被告施彥澤之證述，核與其於原審審判中所述並無不符
    ，即無刑事訴訟法第159 條之2 規定得為證據之情形存在，
    依同法第159 條第1 項規定，上開證人即被告許朝富於調查
    局南部機動站調查於警詢中之陳述，屬傳聞證據，不得作為
    證據。
二、按被告以外之人於審判外之言詞或書面陳述，除法律有規定
    者外，不得作為證據，刑事訴訟法第159 條第1 項定有明文
    。查證人即上開查獲被告之法務部調查局南部機動工作站調
    查員陳逸銘製作之許朝富等違反毒品危害防制條例案行動蒐
    證作業報告表，係被告以外之人於審判外之陳述，且被告施
    彥澤及其辯護人亦爭執其證據能力，本院審酌該蒐證報告係
    證人即調查局南部機動組調查官陳逸銘個人依其觀察所為主
    觀之判斷，自無證據能力。
三、又傳聞法則之重要理論依據，在於傳聞證據未經當事人之反
    對詰問予以核實，乃予排斥，惟若當事人已放棄對原供述人
    之反對詰問權，於法院審判時表明同意該等傳聞證據可作為
    證據，基於證據資料愈豐富，愈有助於真實發現之理念，並
    貫徹刑事訴訟法修法加重當事人進行主義之精神，確認當事
    人對於證據能力有處分權之制度，傳聞證據經當事人同意作
    為證據，法院認為適當者，亦得為證據；另當事人於調查證
    據時，對於傳聞證據表示「沒有意見」、「對於證據調查無
    意見（見原審卷第55至57、71、72頁，本院卷第55至57頁、
    70至72頁），而未於言詞辯論終結前聲明異議，應視為已有
    將該等傳聞證據採為證據之同意，刑事訴訟法第159 條之5
    定有明文。檢察官、被告及辯護人於本院審理時就本判決下
    列引用之各項證據資料如屬審判外之言詞或書面陳述，知有
    刑事訴訟法第159 條第1 項不得為證據之情形，均表示不爭
    執證據能力，而未於言詞辯論終結前聲明異議，本院審酌上
    開證據資料作成時之情況，並無任何違法取證之不適當情形
    ，且對於被告涉案之事實具有相當之關聯性，依刑事訴訟法
    第159 條之5 規定，認具有證據能力。
四、至調查局南部機動站現場蒐證之照片（見警卷(一)第64至83頁
    、偵查卷(一)第81至93頁、117 至122 頁、230 至245 頁，本
    院卷94至96頁），因係以照相機之機械功能攝影之圖像，並
    非人類意思表達之言詞或書面陳述，當不在刑事訴訟法第19
    5 條第1 項規定傳聞證據範圍內，應認與一般證物相同，端
    視其取得證據是否合法而定；上開照片因係經辦調查員合法
    攝影取得，自應認有證據能力，而得為證據。
貳、實體部分：
一、訊據上訴人即被告許朝富對於上開運送第二級毒品甲基安非
    他命之犯事實坦承不諱，惟辯稱：未參與製造甲基安非他命
    ，云云。訊據上訴人即被告施彥澤則矢口否認有何製造甲基
    安非他命之犯行，辯稱：我是被人利用，我是清白的，我是
    聽從許朝富指示搬運、承租房屋，不知道那是安非他命，對
    他們製造安非他命的事情不知情；鹿西路處是我每天要走的
    ，我父親住在那裡，我進入鹿西路租處，出入時間很短，後
    面門有人出入，我不知道何人進入該租處云云；被告施彥澤
    選任辯護人亦辯稱：許朝富告訴施彥澤說財神廟要製作香油
    ，麻煩施彥澤香油製造、租賃、工廠、搬運香油的機械部分
    ，所以依施彥澤之認知他所幫忙是許朝富他們集團要做香油
    的行為，完全不知道是製作毒品安非他命，如果施彥澤有參
    與製造毒品，不可能出面承租龍井鄉房屋、工廠，亦不可能
    要他堂弟去擔任承租工廠的連帶保證人，被告施彥澤應不知
    道是從事違法之行為，當時是許朝富向施彥澤表示財神廟要
    製造香油要相關設備，麻煩施彥澤從他們財神廟倉庫請他搬
    運到他們承租的工廠去，施彥澤是按照他們的指示，確實是
    被利用的人而已云云。
二、經查：
  (一)、被告施彥澤99年2 月4 日下午3 時許在鹿港鎮○○街66巷
      27號空地有轉交一桶安非他命溶液給許朝富，隨後許朝富
      載到台中市○○區○○路252 巷38號旁處附近交給范氏映
      紅帶回住處寄放；99年2 月7 日下午許朝富從其住處有開
      車將4 桶逆滲透水到鹿港給施彥澤使用；99年2 月7 日下
      午3 時30分許，在鹿港鎮○○街66巷27號空地，遭調查局
      南部機動站會同警方查獲等情，為被告許朝富、施彥澤於
      本院行準備程序時所不爭執（見本院卷第54、69頁）；另
      被告許朝富與許榮明熟識，並見過綽號「阿水」之人等情
      ，亦為被告許朝富於本院行準備程序時所不爭執（見本院
      卷第54頁）；另被告施彥澤在五路財神廟見過與許榮明、
      陳柏魁等人，被告施彥澤有先後承租改制前之台中縣龍井
      鄉○○路89巷9 號（改制後）之透天厝及鹿港鎮○○路32
      號鐵皮工廠等二處；被告施彥澤有兩次偕同許朝富在彰化
      縣和美鎮「新世紀綜合育樂廣場」與陳柏魁等人，從不詳
      自用小客車搬運化學原料及報紙包的物品至其所開小客車
      ，並載至鹿西路鐵皮工廠置放；施彥澤承租房屋及鐵皮工
      廠之租金、押金是由被告許朝富所支付；台中市○○區○
      ○路89巷9 號之透天厝內租金1 萬元，押金1 萬元；鹿港
      鎮○○路32號鐵皮工廠租金1 萬8 千元、押金1 萬8 千元
      等情，亦為被告施彥澤於本院上開行準備程時所不爭執（
      見本院卷第69頁），並有上揭承租契約書扣押（見附表三
      編號41）及附卷（見警卷(一)第63頁）可憑；雖然被告許明
      富否認委託被告施彥澤承租上開房間，惟被告許朝富於原
      審行準備程序及原審審理中均自白稱：「我承認有檢察官
      起訴的犯罪事實」，並供認「確有於99年1 月起在台中縣
      龍井鄉參與製造甲基安非他命」等情（見原審卷第37頁、
      38頁背面、82頁）；堪認被告施彥澤上揭所不爭執之事項
      為真實可信。被告許朝富於本院審理中供稱：「陳柏魁是
      我同村的朋友，經過陳柏魁之介紹而認識許榮明」等語（
      見本院卷第164 頁背面）。另調查局南部機動站分別於彰
      化縣鹿港鎮○○路32號（下稱現場甲）、改制前之之台中
      縣大肚鄉○○路66東二巷25號（下稱現場乙）、彰化縣鹿
      港鎮○○街66巷27號旁空地被告許朝富所駕駛之BMW 車輛
      8H-8262 （下稱現場J ）、改制前之台中縣龍井鄉○○村
      ○○路252 巷38號范氏映紅之住處（下稱現場丙）等4 個
      現場查獲之供許朝富、施彥澤等人製造甲基安非他命毒品
      如附表一、附表二、附表三、附表四所示之物品，此亦有
      搜索、扣押筆錄及扣押物品清單、扣押物照片附卷可按（
      見警卷(一)第38至82頁）。準此，被告許朝富確實有委託被
      告施彥澤出面承租上開房屋及鐵皮工廠，被告施彥澤並有
      於99年2 月4 日下午3 時許在鹿港鎮○○街66巷27號空地
      轉交安非他命溶液1 桶給被告許朝富，被告許朝富旋將之
      載至台中縣龍井鄉○○路252 巷38號旁處附近交給范氏映
      紅帶回住處，及99年2 月7 日下午3 時30分許，被告施彥
      澤亦在鹿港鎮○○街66巷27號空地再轉交安非他命溶液1
      桶給被告許朝富，被告施彥澤於離開現場後，被告許朝富
      即遭調查局南部機動站會同警方等單位查獲，並先後在上
      開現場甲、現場乙、現場J 、現場丙扣得如附表一、附表
      二、附表三、附表四所示之物品等之事實，堪以認定。
  (二)、證人陳逸銘（即本案承辦人調查局南部機動站調查員）於
      本院審理中證稱：「本件是我承辦，大約在98年（12月）
      中旬開始，就有此本案製造毒品的情資，我們才發動偵查
      ；當時鎖定嫌疑人是陳柏魁；本件查辦過程中，都有監聽
      、跟蹤，主犯應該是陳柏魁，綽號『阿水』之人是購買製
      造毒品器具及原料之人」、「99年1 月29日那天到【新世
      紀娛樂廣場時】，『阿水』正要離開，過二、三分鐘後，
      有看到許榮明，許榮明有拿著黑色塑膠袋，放到後車廂，
      那是在【新世紀娛樂廣場】；也就我們去看時，『阿水』
      已經在那邊，是『阿水』開車離開後，才看到許榮明拿著
      黑色塑膠袋，走回娛樂廣場，我們就撤哨了。」、「1 月
      30日我們在台中縣大肚鄉五路財神廟附近，上午9 時20分
      許朝富開車到五路財神廟，10時16分看到開車往龍井鄉，
      11時20分許榮明開車到五路財神廟，11時45分許榮明開車
      上南下中山高速公路，然後，當日下午1 時，我們根據通
      訊監察查知他們有約在【新世紀廣場】見面，但我們趕過
      去時，他們已經離開了，當日是他們約一點，我們一點半
      到達時，就沒看到他們了；那是『阿水』與陳柏魁約在那
      邊的；然後，根據通訊監察得知，陳柏魁與許榮明他們又
      有約當天下午16時50分左右，依手機基地台查得他們出現
      鹿港金門巷那邊，二人都有在金門巷附近，當日晚上8 點
      51分，許榮明又開車回到五路財神廟，晚上9 時30分許朝
      富也開車到五路財神廟，凌晨我們就撤哨了。」、「1 月
      31日我們當天也是鎖定五路財神廟處。我們大概在早上八
      點半到五路財神廟，我們分兩路跟監，一部分在五路財神
      廟，另部分在龍井鄉○○路89巷9 號。那天主要是我們有
      看到施彥澤，在龍井區○○路那邊，錄到施彥澤1652-UE
      貨車，有載了幾袋東西往鹿港鎮方向走，我們並沒有跟蹤
      了。」、「（99年2 月1 日到2 月4 日間）那時候我們在
      清查施彥澤身分，有架設遠端監控龍井路那邊，99年2 月
      1 日至3 日並沒有看到什麼，4 日開始我們確定施彥澤身
      分之後，就從他住家跟蹤，2 月4 日從施彥澤家開始跟蹤
      ，當日施彥澤上午12點10分他從他家騎摩托車出去，在鹿
      港市區繞了一下買檳榔，騎車到鹿西路30號工廠後，他在
      門口找不到鑰匙，又騎機車回去住處，進去後，又回到鹿
      西路30號工廠，施彥澤在14時45分時候，又騎著摩托車踏
      板上載著一桶液態的安非他命，載到彰化縣鹿港鎮○○街
      66巷27號旁邊空地交給許朝富，然後轉交給許朝富以8H-8
      262 號小客車載走，隨後許朝富載到龍井鄉○○○路路邊
      即靠范氏映紅家裡交給范氏映紅，范氏映紅再帶回家裡。
      」、「99年2 月5 日沒有查到什麼；99年2 月6 日有遠端
      監控，那天晚上6 時時候，施彥澤有騎著摩托車到工廠，
      停留約三分鐘以後就離開了。99年2 月7 日我們在財神廟
      、龍井工業路89巷、鹿西路32號，及施彥澤住處等處部署
      監控。當日上午10時21分時候，施彥澤駕駛1652-UE 車子
      到鹿西路工廠，他沒有進去，是從貨車上拿了幾個塑膠桶
      往裡面丟，丟完後就離開了，我們沒有追蹤到。當日上午
      12時30分時候，施彥澤開著上開貨車停在他家附近菜市○
      路邊，然後進入遊藝場，至下午3 時時候，施彥澤又從遊
      藝場出來開貨車回家，換騎機車到鹿西路工廠，我們根據
      通訊監察，下午3 點10分的時候，發現許朝富開車往鹿港
      方向，下午3 點25分時候，施彥澤騎機車運了一桶液態安
      非他命，然後到彰化縣鹿港鎮○○街66巷27號旁交給許朝
      富，我們就執行逮捕許朝富，但施彥澤跑掉（先行離開）
      了。」、「當日執行逮捕後，我們有到龍井區○○路89巷
      9 號找到房東，有開門進去，當時已經有清理很乾淨了，
      但還是有殘留化學藥劑味道。」、「99年2 月7 日許朝富
      有載運2 桶過濾水給施彥澤」、「在我找到鹿西路32號工
      廠到偵破時，此期間我們只有看到施彥澤進出該處」「（
      依照你們調查資料，施彥澤是否有製造安非他命？）我們
      是在99年1 月中才發現這個人，以前還不知道。」、「當
      時因為我們要搜索范氏映紅的家，但被范氏映紅他們家人
      擋在外面不能進去，我們帶隊的人沒有辦法才聯絡管區過
      來才讓我們進去，但是在此期間范氏映紅就把液態安非他
      命倒掉了。」、「許榮明應該算是陳柏魁載出載入的司機
      ，以前此腳色是許朝富在擔任的。」、「99年2 月4 日才
      開始監控（指鹿西路32號工廠），遠端監控只有監控大門
      口。」、「我們那時候有往鹿西路工廠後面走，後面有一
      個鐵製小門」、「2 月4 日到7 日都是24小時遠端監控。
      」、「1 月22日早上9 時30分時我們有看到許朝富、許榮
      明、施彥澤他們同坐一輛5S-9118 許榮明的車子，他們3
      人共乘一車開到龍井鄉○○路89巷9 號處，到那邊時候，
      施彥澤與許朝富下車，然後進去89巷9 號處，那時候許榮
      明直接去修車，那天我們確定是施彥澤，當天下午1 時23
      分時候，許榮明回到工業路處接許朝富回到五路財神廟，
      當日下午3 時20分時候，許朝富將兩個鐵鍋及一箱紙從五
      路財神廟左側旁邊的倉庫放到他8H-8262 的車子後面，就
      回家了，這是我們第一次確定他們有在工業路處製造毒品
      。」、「98年就開始偵查我們從通訊監察得知，『阿水』
      與陳柏魁有聯絡後，『阿水』又把陳柏魁交待要買的東西
      送去彰化給陳柏魁時，開始準備製造毒品，我們就開始行
      動了」、「依照我們手頭的資料顯示，只能說許朝富沒有
      進到製造毒品鹿西路工廠而已。」、「鹿西路工廠分有兩
      部分（如庭呈現場錄影影印照片），類似三合院，前面是
      有一個庭院，左右各有一鐵皮屋，不相通的，辯護人所講
      的是在右邊的出入口，與左邊不相通的。我們進去後三合
      院裡面左、右邊都有在製造毒品；現場鐵皮屋沒有相通，
      辯護人所言是右邊那棟，與左邊不相通。鐵皮屋門是從裡
      面鎖，那是栓的，從外面沒有辦法開的，後面產業道路，
      從裡面拴的，從外面沒有辦法進去的」等語（見本院卷第
      89至93頁），復有其提出查獲鹿西路工廠時搜證照片附卷
      可資佐證（見本院卷第94至96頁、偵查卷(一)第81至93頁）
      ；此外，陳柏魁（即德山）所持有之手機門號0000000000
      與綽號「阿水」所使用之門號00-0000000自98年12月26日
      起至99年1 月20日間之通話內容譯文附卷可資佐證（見警
      卷(一)第33、34頁），堪認證人陳逸銘上揭所述為真實可信
      ，而得採為認定被告等犯罪之證據。而依證人陳逸銘上揭
      所述，並無法證明綽號「阿水」有於99年1 月31日亦有載
      原料或器具至「新世紀綜合育樂廣場」之事實，檢察官起
      訴書載有被告等此部分之行為，應屬無法證明，附此敘明
      。
  (三)、又本件經調查局南部機動站分別於彰化縣鹿港鎮○○路32
      號（下稱現場甲）、台中縣大肚鄉○○路66東二巷25號（
      下稱現場乙）、彰化縣鹿港鎮○○街66巷27號旁空地被告
      許朝富所駕駛之BMW 車輛8H-8262 （下稱現場J ）、台中
      縣龍井鄉○○村○○路252 巷38號范氏映紅之住處（下稱
      現場丙）等4 個現場查獲之被告許朝富、施彥澤等人涉嫌
      製造甲基安非他命毒品案證物，經送法務部調查局鑑定結
      果如下：【(一)：原料、含有甲基安非他命液體或甲基安非
      他命結晶：1.現場甲：(1)扣押物編號甲38-1「疑似液態麻
      黃素」1 桶，經檢驗結果發現含微量第四級毒品先驅原科
      （假）麻黃鹼成分，淨重約14580 公克（空包裝重約720
      公克) ，純度以1.00% 計，純質淨重約145.80公克。(2)扣
      押物編號甲38-2『疑似液態麻黃素』1 桶，經檢驗結果發
      現含微量第四級毒品先驅原料（假）麻黃鹼成分，淨重約
      17820 公克（空包裝重約720 公克），純度以1.00% 計，
      純質淨重約178.20公克。(3)扣押物編號甲39，「疑似安非
      他命結晶」l 鍋，經檢驗結果發現含第二級第89項毒品甲
      基安非他命成分，淨重約120 公克（空包裝重約560 公克
      ），純度46.41%，純質淨重約55.69 公克。(4)扣押物編號
      甲40-1至甲40-6、甲40-11 至甲40-15 、甲40-18 、甲40
      -24 及甲40-25 『疑似液態安非他命』14桶，經檢驗結果
      均發現含微量第二級第89項毒品甲基安非他命成分，合計
      淨重約265530公克（空包裝總重約14740 公克），純度以
      1.00% 計，純質淨重約2655.30 公克。(5)扣押物編號甲40
      -7至甲40-9「疑似液態安非他命」3 桶，經檢驗結果均未
      發現含法定毒品成分，合計淨重約6385公克（空包裝總重
      約1635公克）(6)扣押物編號甲40-10 『疑似液態安非他命
      』1 桶，經檢驗結果發現含第二級第89項毒品甲基安非他
      命成分，淨重約1055公充（空包裝重約545 公克），純度
      28.64%，純質淨重約302.15公克。(7)押物編號甲40-16 、
      甲40-17 、甲40-19 至甲40-23 『疑似液態安非他命』7
      桶，經檢驗結果均發現含第二級第89項毒品甲基安非他命
      成分，合計淨重約211930公克（空包裝總重約13530 公克
      ），純度介於1.10% 至4.09% 純質淨重約6424.61 公克。
      2.現場J ：扣押物編號J4『疑似安非他命液態半成品』l
      桶，經檢驗結果發現含第二級第89項毒品甲基安非他命成
      分，淨重約25700 公克（空包裝重約1300公克），純度3.
      45 %，純質淨重約886.65公克。】【(二)：器具有毒品及先
      驅原料殘留或含有磷、碘成分：1.現場甲(1)扣押物編號（
      以下略）甲1-1 至甲1-3 『加熱器』甲2 『鐵鍋』（抽樣
      甲2-1 、甲2-2 及甲2-4 檢驗）、甲3-1 至甲3-3 『反應
      燒瓶』、甲4-2 及甲4-3 『冷凝管』、甲11『攪拌磁石』
      、甲13-1至甲13-3『電磁爐』、甲17-2及甲17-8『塑膠量
      桶』、甲18漏斗（抽樣甲18-5檢驗）、甲19『唧桶』、甲
      20-1及甲20-2『燒杯』、甲24-1至24-4『分液漏斗』、甲
      25-2『分液漏斗架』、甲26『磅秤』、甲34-2及甲34-4『
      垃圾桶』、甲35-2及甲35-3『鐵盤』等經檢驗結果均發現
      有第二級第89項毒品甲基安非他命成分殘留。(2)扣押物編
      號甲2- 9『鐵鍋』經檢驗結果發現有第四級毒品先驅原料
      （假）麻黃鹼成分殘留。(3)甲物編號甲18『漏斗』（抽樣
      甲18-2及甲18-3檢驗）、甲30『濾網』（抽樣1 個檢驗）
      、甲31『濾布』甲34-1及甲34-3『垃圾桶』經檢驗結果均
      發現有第二級第89項毒品甲基安非他命及第四級毒品先驅
      原料（假）麻黃鹼成分殘留。(4)扣押物編號甲3-1 及甲3-
      2 『反應燒瓶』均發現有碘成分殘留。2.現場乙：扣押物
      編號乙1 『塑膠空桶』（抽樣1 個檢驗）、乙2 『唧筒』
      、乙3 『電磁爐』經檢驗結果，均發現有第二級第89項毒
      品甲基安非他命成分殘留。3.現場J 扣押物編號J6『空桶
      』經檢驗結果發現有第二級第89項毒品甲基安非他命及(
      假) 麻黃鹼成分殘留。4.現場丙：扣押物編號丙l 『疑似
      裝安非他命空桶』、丙3 『吸引管』、丙4 『塑膠量杯』
      、丙5 『鐵盒』、丙6 『塑膠保鮮盒』、丙7 『電磁爐』
      等經檢驗結果均發現有第二級第89項毒品甲基安非他命成
      分殘留。】【(三)、經勘驗現場查獲之扣押物，相關說明如
      下：1.本案所扣押之各項器具、化學品，均符合以（假）
      麻黃鹼為原料，進行紅磷法製造甲基安非他命所需之設備
      與原料。2.現場甲扣押物編號甲3-1 及甲3-2 「反應燒瓶
      」均含有以紅磷法製造甲基安非他命過程中所需之碘成分
      ，且均鑑驗出甲基安非他命存在。3.以（假）麻黃鹼為原
      料，進行紅磷法製造甲基安非他命時，會產生副產物苯丙
      酮（俗稱P2P ，非法定毒品），而扣案證物中，現場甲扣
      押物編號甲40-2、甲40-4、甲40-5、甲40 -11、甲40 -12
      、甲40-13 、甲40-14 、甲40-15 、甲40 -19、甲40 -20
      、甲40-21 、甲40-22 、甲40-23 等，疑似液態安非他命
      」溶液中，均發現含有苯丙酮成分，為以紅磷法製安反應
      確實曾經進行之另一證據。4.綜合上述研判，本案符合「
      防制毒品危害獎懲辦法」之第二級毒品甲基安非他命製造
      工廠。】【本案（假）鹼純質淨重共計約324.00公克，甲
      基安非他命純質淨重共計約10324.40公克。】，此有法務
      部調查局99年5 月19日調科壹字第099001 98830號鑑定書
      一份在卷可按（見警卷(一)第20至28頁、偵查卷(一)第25 2至
      260 頁）；復有上揭場所搜索扣押筆錄、扣押物品目錄表
      、現場蒐證照片附卷可稽（見警卷(一)第38至86頁、偵查卷
      (一)第261 至324 頁）；上開彰化縣鹿港鎮○○路32號（即
      現場甲）、台中縣大肚鄉○○路66東二巷25號（即現場乙
      ）、彰化縣鹿港鎮○○街66巷27號旁空地被告許朝富所駕
      駛之BMW 車輛8H-8262 （即現場J ）、台中縣龍井鄉○○
      村○○路252 巷38號范氏映紅之住處（即現場丙）等4 個
      現場均查獲製造甲基安非他命毒品之原料含有甲基安非他
      命液體或甲基安非他命結晶，且上開4 處現場查獲之器具
      有毒品及先驅原料殘留或含有磷、碘成分，足認被告許朝
      富、施彥澤與陳柏魁、許榮明、范氏映紅、綽號「阿水」
      之成年男子等6 人，係在上開鹿西路32號之鐵皮工廠以（
      假）麻黃鹼為原料，進行紅磷法製造甲基安非他命，再由
      被告施彥澤以塑膠桶佯裝載水而將甲基安非他命之液體、
      溶液帶至他處再行結晶而製成甲基安非他命晶體等情，亦
      堪認定。
  (四)、被告施彥澤於99年1 月8 日以其名義承租台中縣龍井鄉○
      ○路89巷9 號之透天厝，每月租金1 萬元等情，為被告施
      彥澤供明在卷，並於本院審理中供稱：我有在該租處住過
      1 、2 日；該租屋我於99年2 月7 日上午辦理退租等語（
      見本院卷第164 頁）。而被告施彥澤有於99年1 月22日早
      上9 時30分時搭許榮明所駕駛車牌5S-9118 車子偕被告許
      朝富至台中縣龍井鄉○○路89巷9 號租處，被告施彥澤、
      許朝富均有進入該租處；被告施彥澤另有於99年1 月31日
      駕駛1652-UE 貨車從台中縣龍井鄉○○路89巷9 號租處載
      幾袋東西往鹿港鎮方向走；99年2 月7 日執行逮捕後，調
      查局南部機動站調查員至上揭台中縣龍井區○○路89巷9
      號租處，發覺物品已搬空，惟仍殘留化學藥劑味道等情，
      已據證人陳逸銘於本院審理中證述明確（如前揭所述）；
      況被告許朝富於原審行準備程序及原審審理中均自白稱：
      「我承認有檢察官起訴的犯事實」，並供認「確有於99年
      1 月起在台中縣龍井鄉參與製造甲基安非他命」等情（見
      原審卷第37頁、38頁背面、82頁）；堪認被告施彥澤與許
      朝富確實有於99年1 月下旬有在該處著手製造第二級毒品
      甲基安非他命之情事。
  (五)、被告施彥澤於本院審理中供稱：「彰化縣鹿港鎮○○路32
      路租處之租賃日期雖載99年2 月1 日，但房東願意先給我
      們使用，我於1 月28日就入住打掃，並有自五路財神廟搬
      東西至該租處，另從和美（指【新世紀娛樂廣場】）載2
      次東西至該租處」等情（見本院卷第164 頁背面）；被告
      許朝富於本院審理中亦承認有載運原料至該租處等情（見
      本院卷第164 頁背面）。核與證人陳逸銘於本院審理中證
      述之情節大致相符。況上揭經調查局南部機動組於上開彰
      化縣鹿港鎮○○路132 號鐵皮工廠內採取可供送鑑之指紋
      4 枚，經內政部警政署刑事警察局鑑驗結果，認定「本案
      送鑑現場指紋4 枚（編號1-4 、1-5 、5-2 、5-5 ），經
      比對確認結果，編號1-5 指紋；所提供嫌疑人施並偉（即
      施彥澤）指紋卡比之左食指指紋相符，另1-4 、5-2 、5-
      5 指紋，於輸入指紋電腦比對認定結果，未發現相符者」
      ，此亦有彰化縣警察局99年3 月11日彰警鑑字第09000134
      27號函、內政部警政署刑事警察局99年3 月5 日刑紋字第
      0990026465號鑑定書各乙份附卷可憑（見偵查卷(一)第160-
      162 頁）。另上揭在彰化縣鹿港鎮○○路132 號鐵皮工廠
      內所查扣如附表四所示之物品，經法務部調查局鑑定結果
      有如附表一編號1 所示之含第二級毒品甲基安非他命結晶
      l 鍋、編號2 、3 、4 所示含液態第二級毒品甲基安非他
      命成分物品、編號5 所示含第二級毒品甲基安非他命成分
      液態半成品及編號6 所示殘留有第二級毒品甲基安非他命
      成分之加熱器等物，堪認上開鹿西路32號鐵皮屋工廠即係
      製造甲基安非他命之場所。而被告施彥澤數度進入該工廠
      內，並先後於99年2 月4 日、2 月7 日二次提內裝有液態
      之甲基安非他命桶子至鹿港鎮○○街66巷27號空地轉交予
      被告許朝富等情，亦為被告許朝富供明在卷；參酌被告施
      彥澤於本院審理中供稱有人從後門出入鹿西路32號鐵皮屋
      工廠等情（見本院卷第92頁背面）暨證人陳逸銘上揭於本
      院證述之情節，堪認被告許朝富係推由被告施彥澤出面承
      租該鐵皮工廠，並與被告施彥共同自財神廟、和美【新世
      紀娛樂廣場】附近接運製造第二級毒品甲基安非他命之器
      具、原料至上揭鐵皮工廠，並推由被告施彥澤與不詳姓名
      之成年人在該處製造含甲基安非他命成分之液態溶液，被
      告施彥澤先後二次將製成之甲基安非他命成分之液態溶液
      攜至鹿港鎮○○街66巷27號空地交予被告許明富之事實，
      應堪認定；被告許朝富雖未在上揭鹿西路32號鐵皮屋參與
      製造第二級毒品甲基安非他命，但從其所犯情節觀之，仍
      具有共同製造第二級毒品甲基安非他命之犯意及行為分擔
      ，自應與施彥澤及陳柏魁等人負共同製造第二級毒品甲基
      安非他命之罪責。
  (六)、證人即被告許朝富於原審審理中結證稱：「我有從施彥澤
      收到一桶水交給范氏映紅拿回去，那一桶就是他們說的液
      體安非他命」、「我跟范氏映紅說有朋友先寄放那裡，我
      說先幫我放著一、二天，我就拿走，當時交給她叫她不要
      倒掉；我被警察抓到，范氏映紅說沒有了，那時候我有叫
      她倒掉」、「我交給范氏映紅除了這桶水外，還有一個塑
      膠袋裝的，我知道裡面是塑膠盒、電磁爐等東西，是在那
      幾天交給范氏映紅」、「陳柏魁有拿一支電話給我用，我
      不知道號碼幾號，沒有多久他又拿去」等語（見原審卷第
      56、57頁）。另證人范氏映紅於原審審理中亦結證稱：「
      99年2 月5 日許朝富有拿水桶裡面裝東西給我，在我家附
      近拿給我，許朝富說桶子寄放在我們家裡，說隔天沒有人
      來家裡，我就可以倒掉，後來有倒掉，我要倒掉前沒有打
      電話問許朝富，倒掉後水桶我放在家裡，水桶被警察查獲
      後拿走了，我把它倒在水溝，99年2 月7 日調查局南機組
      到我家搜索扣到電磁爐、保鮮盒、鐵的盒子、甲苯的空桶
      、吸引管、二個塑膠量杯、二個鐵盒，那些被扣押的東西
      全部都是許朝富交給我的」、「（是否知道許朝富有租台
      中縣龍井鄉○○村○○路89巷9 號房子？）有租，有看過
      施彥澤，但不認識，在五路財神廟裡看過」、「（許朝富
      有無打電話叫妳倒掉？）他被警察抓去，他有打電話問我
      那一桶有沒有倒掉，我說我老早就倒掉」等語在卷（見原
      審卷第52-54 頁）。又經法務部調查局中部地區機動工作
      組於99年2 月7 日在范氏映紅住處（即現場丙）搜索扣押
      之如附表六編號1 至編號6 所示之「疑似裝安非他命空桶
      」、「吸引管」、「塑膠量杯」、「鐵盒」、「塑膠保鮮
      盒」、「電磁爐」等物，經送請法務部調查局鑑定結果，
      均發現有第二級毒品甲基安非他命成分殘留之事實，亦有
      法務部調查局99年5 月19日調科壹字第09900198830 號鑑
      定書一份在卷可稽（見偵查卷(一)第1489號卷第252-298 頁
      ），是被告施彥澤交付許朝富之塑膠桶內確係甲基安非他
      命之液體亦堪認定。又本件調查局南部機動工作站以通訊
      監察及行動蒐證所拍攝之照片觀之，被告施彥澤於99年2
      月4 日、同年月7 日分別自上開鹿港鎮○○路32號鐵皮工
      廠內提出塑膠空桶一至二桶，以機車載運至鹿港鎮○○街
      66巷27號旁空地轉交給被告許朝富，許朝富再駕駛小客車
      載運至台中縣龍井鄉范氏映紅住處予范氏映紅，有行動蒐
      證照片132 張在卷可證（見偵查卷(一)第81-92 、117-122
      頁），並據證人陳逸銘於檢察官偵查中結證在卷（見偵查
      卷(一)第69、188-190 頁）被告施彥澤多次進出該鐵皮工廠
      ，並提出塑膠水桶一至二個，以機車載運，再經許朝富以
      小客車輾轉運至台中縣龍井鄉，如係施彥澤所辯稱之五路
      財神廟所需之香油或逆滲透濾水器過濾之純水，實無須如
      此大費周章輾轉運送，被告施彥澤辯稱不知其自工廠內所
      提取之液體是安非他命云云，顯不足以採信。
  (七)、另經警採取范氏映紅之尿液送高雄市立凱旋醫院檢驗結果
      呈甲基安非他命陽性反應，有該院99年3 月11日編號Ｚ000
      000000號濫用藥物尿液檢驗報告1 紙在卷可按（見偵查卷
      (一)第156 頁），足認范氏映紅有施用甲基安非他命之犯行
      ，是被告許朝富、施彥澤以機車、小客車等輾轉將塑膠桶
      內之甲基安非他命液體交付范氏映紅，而范氏映紅之住處
      即上開鑑定書編為現場丙之處所，復扣得如附四編號1至6
      所示「疑似裝安非他命空桶」、「吸引管」、「塑膠量杯
      」、「鐵盒」、「塑膠保鮮盒」、「電磁爐」等殘留有第
      二級毒品甲基安非他命成分，被告許朝富、施彥澤顯係將
      上開液態甲基安非他命搬運至范氏映紅住處進行結晶程序
      ，亦堪認定。
  (八)、毒品危害防制條例之立法目的，在於防制毒品危害，維護
      國民身心健康（同條例第一條參照）；是就製造第二級毒
      品甲基安非他命而言，犯罪嫌疑人於產製過程中，如已製
      造出含有甲基安非他命成分之液態物質，而處於隨時可供
      淬取使用該毒品之狀態，即應認其製造之行為已達既遂之
      階段。至於最後之純化階段，僅係去其雜質並使之固化為
      結晶體，以提高純度及方便施用；如謂須俟完成純化步驟
      始為既遂，不但與甲基安非他命製造結果所呈現之化學反
      應狀態不合，抑且不足以遏阻毒品之擴散，達到刑罰之一
      般預防功能，當非毒品危害防制條例防制毒品危害之立法
      本旨（最高法院100 年度台上字第1918號、100 年度台上
      字第2259號、100 年度台上字第2277判決意旨參照）。又
      甲基安非他命為毒品危害防制條例第2 條第2 項第2 款所
      定之第二級毒品，係以鹽酸麻黃素為原料，先經鹵化反應
      程序製成氯假麻黃素，再經氫化反應程序而產生含有甲基
      安非他命成分之滷水（液態甲基安非他命），最後經純化
      結晶步驟，將生成之結晶物脫水風乾，而得高純度之固態
      甲基安非他命。故就製造過程而言，氫化反應程序所產生
      之滷水，已含有甲基安非他命之成分，即屬化學反應之製
      成品，應認已製造既遂（最高法院94年度台上字第6196號
      判決參照）。本件在上開鹿西路32號工廠內（即現場甲）
      及彰化縣鹿港鎮○○街66巷27號旁空地之許朝富駕駛之8H
      -8262 號小客車（即現場J ）均扣得以塑膠桶裝之液態安
      非他命或安非他命結晶，均檢出甲基安非他命成分，業如
      前述。足證上開液體已由原料麻黃經鹵化為氯化麻黃
      ，再經過還原反應成甲基安非他命，則依前述最高法院判
      決意旨，應認本件扣案檢測出含有甲基安非他命成分之物
      ，即屬化學反應之製成品，應認已製造既遂，至是否尚未
      進行純化結晶步驟，僅屬影響提高純度及方便施用之效果
      ，無礙既、未遂之認定。
  (九)、本件綜合被告許朝富、施彥澤及范氏映紅之供詞，暨證人
      證人陳逸銘於本院審理中之證詞及陳柏魁（即德山）所持
      有之手機門號0000000000與綽號「阿水」所使用之門號00
      -0000000自98年12月26日起至99年1 月20日間之通話內容
      譯文資料，及卷內之現場照片等資料，顯示本件製造第二
      級毒品之主犯為陳柏魁，並由綽號「阿水」成年男子自南
      部購買製造甲基安非他命之原料，先後於99年1 月18日、
      99年1 月29日、30日將該原料於彰化縣和美鎮【新世紀娛
      樂廣場】附近交付予有共同製造第二級毒品甲基安非他命
      之犯意之陳柏魁、許榮明、許朝富、施彥澤，再由被告許
      朝富、施彥澤運往台中縣龍井鄉○○路89巷9 號之透天厝
      （1 月18日）及彰化縣鹿港鎮○○路32號鐵皮屋（1 月29
      日、30日），並推由被告施彥澤與有共同製造製造第二級
      毒品甲基安非他命之犯意之不詳姓名之人在該處製造，被
      告施彥澤於99年2 月4 日有將製造完成之含甲基安非他命
      成分之溶液乙桶交予被告許朝富，被告許朝富再將該桶含
      甲基安非他命成分之溶液交范氏映紅帶回其住處結晶之事
      實，應可認定。
  (十)、綜上所述，被告施彥澤上開所辯，顯係事後卸責之詞，不
      足採信。本件事證明確，被告許朝富、施彥澤與陳柏魁、
      許榮明、范氏映紅、綽號「阿水」之成年男子等6 人共同
      製造第二級毒品甲基安非他命既遂犯行，洵堪認定。
三、按甲基安非他命為毒品危害防制條例第2 條第2 項第2 款規
    定之第二級毒品，不得持有、製造，核被告許朝富、施彥澤
    所為，係犯毒品危害防制條例第4 條第2 項之製造第二級毒
    品罪。被告許朝富、施彥澤製造第二級毒品進而持有，持有
    之低度行為製造之高度行為所吸收，不另論罪。又二人以上
    共同實行犯罪之行為者，刑法第28條所以規定皆為正犯，係
    因正犯被評價為直接之實行行為者，基於共同犯罪之意思，
    分擔實行犯罪行為，其一部實行者，即應同負全部責任之理
    由；學理上所稱之相續共同正犯（承繼共同正犯），固認後
    行為者於先行為者之行為接續或繼續進行中，以合同之意思
    ，參與分擔實行，其對於介入前先行為者之行為，茍有就既
    成之條件加以利用而繼續共同實行犯罪之意思，應負共同正
    犯之全部責任（最高法院100 年度台上字第374 號判決參照
    ）；再者，共同正犯之成立，祇須具有犯意之聯絡、行為之
    分擔，既不問  犯罪動機起於何人，亦不必每一階段犯行，
    均經參與。共同實行犯罪行為之人，在合同意思範圍內，各
    自分擔犯罪行為之一部，相互利用他人之行為，以達其犯罪
    之目的者，即應對於全部所發生之結果，共同負責；共同正
    犯間，非僅就其自己實行之行為負其責任，並在犯意聯絡之
    範圍內，對於他共同正犯所實行之行為，亦應共同負責（最
    高法院99年度台上字第8206號判決意旨參照）。本件依通聯
    紀錄內容及卷證資料觀之，係陳柏魁（即陳德山）與綽號「
    阿水」之成年男子間先有製造第二級毒品甲基安非他命之犯
    意聯絡，再由綽號「阿水」自南部購買製造甲基安非他命之
    原料後運至彰化縣和美鎮「新世紀綜合娛樂廣場」交予同有
    製造甲基安非他命犯意之許榮民、許朝富及施彥澤，再由許
    明富推由施彥澤承租上開房屋，再將上開原料搬入租屋處由
    施彥澤及詳姓名之成年人著手製造甲基安非他命溶液，再由
    被告許朝富將製成之甲基安非他命溶液運至同有製造甲基安
    非他命犯意之范氏映紅處所結晶，而共同完成製造甲基安非
    他命（結成結晶體部分應屬既遂，甲基安非他命溶液部分應
    屬未遂）；依上開說明，被告許朝富、施彥澤與陳柏魁、許
    榮明、范氏映紅、綽號「阿水」成年男子及另名不詳成年男
    子間就製造第二級毒品之行為，有犯意之聯絡及行為之分擔
    ，俱為共同正犯。被告許朝富、施彥澤等先後改制前之臺中
    縣龍井鄉○○村○○路89巷9 號之透天厝、彰化縣鹿港鎮○
    ○路32號鐵皮工廠接續製造第二級毒品甲基安非他命之行為
    ，應屬接續犯，僅能論製造第二級毒品一罪（並無證據足以
    證明被告等臺中縣龍井鄉○○村○○路89巷9 號之透天厝已
    完成製造甲基安非他命之行為）。又毒品危害防制條例第17
    條第2 項規定「犯第4 條至第8 條之罪於偵查及審判中均自
    白者，減輕其刑」，旨在獎勵犯罪行為人之悛悔，同時使偵
    、審機關易於發現真實，以利毒品查緝，俾收防制毒品危害
    之效；從而祇須在偵查及審判階段各有一次以上之自白，不
    論該被告之自白，係出於自動或被動、簡單或詳細，並其自
    白後有無翻異，即應依法減輕其刑；所謂偵查階段之自白，
    包括被告在偵查輔助機關及檢察官聲請法院羈押訊問時之自
    白在內，而審判階段之自白，則以案件起訴繫屬後在事實審
    法院任一審級之一次自白，即屬當之（最高法院100 年度台
    上字第698 號判決意旨參照）。而偵查中自白，係指被告對
    於自己所為已經構成犯罪要件之事實，在偵查中向有偵查犯
    罪職權之公務員坦白陳述而言；至於對阻卻責任或阻卻違法
    之事由，有所主張或辯解，乃辯護權之行使，仍不失為自白
    （最高法院99年度台上字第1522號判決意旨參照）。又自白
    乃對自己之犯罪事實全部或主要部分為肯定供述之謂，且非
    以其係有罪之肯定為必要，縱時日、處所、行為態樣等非構
    成犯罪事實之要素略有不符，或另有阻卻違法、阻卻責任事
    由存在之主張，亦不影響其為自白（最高法院99年度台上字
    第4962號判決意旨參照）。本件被告許朝富於調查局南部機
    動站調查時已供稱：「陳柏魁（案主犯）原本都是我載出載
    入，當時我等同是一司機」、「陳柏魁是要我找人共同前往
    彰化縣鹿港鎮向施彥澤拿幾桶水....所以我就自己個人前往
    向施彥澤拿取」、「直到我被貴單位逮捕時才得知該幾桶水
    可能是液態安非他命」等語（已屬製造毒品之基礎事實自白
    －見警卷(一)第5 頁）；被告許朝富於檢察官偵查中亦自承有
    運送甲基安非他命之犯行（見偵查卷(一)第47、48頁），並於
    原審行準備程序及審理中均自白稱：「我承認有檢察官起訴
    的犯罪事實」，並供認「確有於99年1 月起在台中縣龍井鄉
    參與製造甲基安非他命」，僅辯稱：載放在范氏映紅一桶液
    態在該處結晶與事實不符而已（見原審卷第37頁、38頁背面
    、82頁）；被告許朝富於本院審理中亦供認先後有於99年2
    月4 日下午3 時許、99年2 月7 日下午3 時30分許，在彰化
    縣鹿港鎮○○街66巷27號旁空地，有收受同案被告施彥澤轉
    交甲基安非他命溶液各1 桶，其將第一桶載至范氏映紅位於
    臺中縣龍井鄉○○村○○路252 巷38號住處附近交予范氏映
    紅帶回住處，第二桶遭調查員查扣（被告許朝富就鹿港鎮○
    ○路鐵皮工廠雖未參與製造，但仍構成共同製造第二級毒品
    之犯行，詳如上揭所述）等情；依上揭最高法院判決意旨，
    應認被告許朝富上揭於偵查及審理中之供述，已符合毒品危
    害防制條例第17條第2 項所規定減輕其刑之要件，爰就其上
    開所犯之製造第二級毒品罪，減輕其刑。至被告施彥澤於調
    查局調查時、檢察官偵查中、原審及本院審理中均否認參與
    製造甲基安非他命，不知其所交給許朝富之桶裝溶液係屬甲
    基安非他命溶液，辯稱：其受許朝富利用，而受許朝富吩咐
    而代租房子及轉交桶子云云，難謂就上揭共同製造安非他命
    有自白，被告施彥澤部分自無毒品危害防制條例第17條第2
    項規定減輕其刑之適用，併此敘明。
四、原判決以被告許朝富、施彥澤等二人共同製造第二級毒品甲
    基安非他命之罪證明確，而予論罪科刑，固非無見；惟查：
    (一)被告施彥澤於彰化縣鹿港鎮○○街66巷27號旁空地將甲基
    安非他命溶液轉交許朝富之時間為99年2 月4 日下午3 時，
    並非99年2 月5 日下午3 時，原判決此部部分認定事實有誤
    。(二)原判決就現場乙即附表二所示之物諭知沒收，惟未於事
    實欄載明此部分扣案之實，亦有未合。(三)被告許朝富、施彥
    澤就上揭運送甲基安他命之犯行（製造甲基安非他命之部分
    行為），已據其分別於高雄市調處調查時、檢察官偵查中及
    原審、本院審理中供明在卷，依上開說明，自有毒品危害防
    制條例第17條第2 項自白減輕其刑之適用，乃分別減輕其刑
    。被告許朝富、施彥澤上訴意旨均以否認參與製造甲基安非
    他命之犯行，指摘原判決不當，均為無理由，惟原判決既有
    上開可議之處，自應由本院將原判決撤銷改判。審酌被告許
    朝富、施彥澤不思以正當途徑營利謀生，為獲取不法暴利，
    無視於政府管制毒品之禁令，製造第二級毒品甲基安非他命
    ，其等所製造之毒品數量甚鉅，幸為偵查機關及時查獲，尚
    未流入市面，被告許朝富於本院審理中坦承犯行，知所悔悟
    ，被告施彥澤飾詞否認犯行，及其智識程度、生活狀況、犯
    罪動機、目的、手段及所生危害等一切情狀，分別量處如主
    文第二項、第三項所示之刑。扣案如附表一編號39、40及附
    表二編號4 所示之物，分別屬第二級毒品甲基安非他命結晶
    或液態之物；扣案如附表一編號1 至4 、11、13、17至20、
    24至26、30、31、34、35，附表二編號1 至3 ，附表三編號
    4 、6 ，附表四編號1 、3 至7 所示之物均殘留有第二級毒
    品甲基安非他命成分，因其中甲基安非他命純質難以通常方
    式析離，亦應視定毒品，均應依毒品危害防制條例第18條第
    1 項前段規定均沒收銷燬之；扣案如附表一編號5 至10、12
    、14至16、21至23、27至29、32、33、36至38、41、附表二
    編號4 、附表三編號5 、附表四編號2 、8 所示之物，衡情
    應均屬共犯陳柏魁所有，且均係供被告許朝富、施彥澤與共
    犯陳柏魁等人共同製造第二級毒品甲基安非他命所用之物，
    應依毒品危害防制條例第19條第1 項規定及共犯沒收理論宣
    告沒收。至附表一編號42之房屋租賃契約書、附表三編號1
    至3 、附表四編號9 之手機，與本案犯罪無關聯性，均不予
    沒收。又本件並無確切之事證足以證明綽號阿水有於99年1
    月31日亦有載原料或器具至「新世紀綜合育樂廣場」之事實
    （詳如上揭所述），檢察官起訴書載有被告等此部分之行為
    ，應屬不能證明，惟本案僅論製造第二級毒品一行為，故就
    部分不另為無罪之知。
據上論結，應依刑事訴訟法第369 條第1 項前段、第364 條、第
299 條第1 項前段，毒品危害防制條例第4 條第2 項、第17條第
2 項、第18條第1 項前段、第19條第1 項，刑法第11條、第28條
，判決如主文。
本案經檢察官張益昌到庭執行職務。
中    華    民    國  100     年    10    月    11    日
                  刑事第四庭    審判長法  官  蕭權閔
                                      法  官  吳進寶
                                      法  官  唐照明
以上正本證明與原本無異。
如不服本判決應於收受本判決後10日內向本院提出上訴書狀，其
未敘述上訴理由者，並得於提起上訴後10日內向本院補提理由書
狀（均須按他造當事人之人數附繕本）「切勿逕送上級法院」。
中    華    民    國  100     年    10    月    11    日
                                      書記官  陳靖華
附錄本判決論罪科刑法條：
毒品危害防制條例第4條第2 項
  製造、運輸、販賣第二級毒品者，處無期徒刑或7 年以上有期
  徒刑，得併科新臺幣1 千萬元以下罰金。
臺灣高等法院高雄分院100年度上訴字第500號毒品案件附表
附表一：（扣押物編號甲部分）
┌─┬─────────────────────┬────┐
│編│扣案物品名稱                              │執行處所│
│號│                                          │        │
├─┼─────────────────────┼────┤
│ 1│加熱器3 個（殘留甲基安非他命成分）        │彰化縣鹿│
├─┼─────────────────────┤港鎮鹿西│
│ 2│鐵鍋10個（殘留甲基安非他命成分）          │路32號（│
├─┼─────────────────────┤即現場甲│
│ 3│反應燒瓶3 支（殘留甲基安非他命成分）      │）      │
├─┼─────────────────────┤        │
│ 4│冷凝管3 個（殘留甲基安非他命成分）        │        │
├─┼─────────────────────┤        │
│ 5│紅磷1 罐                                  │        │
├─┼─────────────────────┤        │
│ 6│紅磷空罐1 袋                              │        │
├─┼─────────────────────┤        │
│ 7│沉水馬達4 個                              │        │
├─┼─────────────────────┤        │
│ 8│水迴流管線1 批                            │        │
├─┼─────────────────────┤        │
│ 9│水桶1 個                                  │        │
├─┼─────────────────────┤        │
│10│二甲苯空桶22個                            │        │
├─┼─────────────────────┤        │
│11│攪拌磁石1 包（殘留甲基安非他命成分）      │        │
├─┼─────────────────────┤        │
│12│加熱機油1 桶                              │        │
├─┼─────────────────────┤        │
│13│電磁爐3 台（殘留甲基安非他命成分）        │        │
├─┼─────────────────────┤        │
│14│碘空罐2 箱                                │        │
├─┼─────────────────────┤        │
│15│活性碳1 袋                                │        │
├─┼─────────────────────┤        │
│16│萃取水桶2 個                              │        │
├─┼─────────────────────┤        │
│17│塑膠量桶18個（殘留甲基安非他命成分）      │        │
├─┼─────────────────────┤        │
│18│漏斗5 個（殘留甲基安非他命成分）          │        │
├─┼─────────────────────┤        │
│19│唧桶1 個（殘留甲基安非他命成分）          │        │
├─┼─────────────────────┤        │
│20│燒杯3 個（殘留甲基安非他命成分）          │        │
├─┼─────────────────────┤        │
│21│連接用玻璃器具1 批                        │        │
├─┼─────────────────────┤        │
│22│甲苯2 桶                                  │        │
├─┼─────────────────────┤        │
│23│甲苯空桶6 個                              │        │
├─┼─────────────────────┤        │
│24│分液漏斗1 個（殘留甲基安非他命成分）      │        │
├─┼─────────────────────┤        │
│25│分液漏斗架2 個（殘留甲基安非他命成分）    │        │
├─┼─────────────────────┤        │
│26│磅秤1 台（殘留甲基安非他命成分）          │        │
├─┼─────────────────────┤        │
│27│電風扇2 台                                │        │
├─┼─────────────────────┤        │
│28│氫氧化納4 袋                              │        │
├─┼─────────────────────┤        │
│29│酸鹼試紙3 盒                              │        │
├─┼─────────────────────┤        │
│30│濾網3 個 （殘留甲基安非他命成分）         │        │
├─┼─────────────────────┤        │
│31│濾布1 個（殘留甲基安非他命成分）          │        │
├─┼─────────────────────┤        │
│32│鹽酸9 瓶                                  │        │
├─┼─────────────────────┤        │
│33│工業用酒精空桶2 桶                        │        │
├─┼─────────────────────┤        │
│34│垃圾桶4 個（殘留甲基安非他命成分）        │        │
├─┼─────────────────────┤        │
│35│鐵盤3 個（殘留甲基安非他命成分）          │        │
├─┼─────────────────────┤        │
│36│塑膠袋1 個                                │        │
├─┼─────────────────────┤        │
│37│塑膠杓子1 個                              │        │
├─┼─────────────────────┤        │
│38│含微量第四級毒品先驅原料液態（假）麻黃鹼│        │
│  │  1 桶，淨重約14580 公克（空包裝重約720 公│        │
│  │  克），純度以1.00% 計，純質淨重約145.80公│        │
│  │  克。                                    │        │
│  │含微量第四級毒品先驅原料液態（假）麻黃鹼│        │
│  │  1 桶，淨重約17820 公克（空包裝重約720 公│        │
│  │  克），純度以1.00% 計，純質淨重約178.20公│        │
│  │  克）。                                  │        │
├─┼─────────────────────┤        │
│39│第二級毒品安非他命結晶1 鍋（淨重約120 公克│        │
│  │《空包裝重約560 公克》，純度46.41%，純質淨│        │
│  │重約55.69公克）                           │        │
├─┼─────────────────────┤        │
│40│含微量液態第二級毒品甲基安非他命成分14桶│        │
│  │  ，計淨重約265530公克（空包裝總重約14740 │        │
│  │  公克），純度以1.00% 計，純質淨重約2655. │        │
│  │  30 公克。                               │        │
│  │含微量液態第二級毒品甲基安非他命成分1 桶│        │
│  │  ，淨重約1055公充（空包裝重約545 公克），│        │
│  │  純度28.64%，純質淨重約302.15公克。      │        │
│  │含液態第二級毒品甲基安非他命成分7 桶，合│        │
│  │  計淨重約211930公克空包裝總重約13530 公克│        │
│  │  ），純度介於1.10% 至4.09% 純質淨重約6424│        │
│  │  .61 公克。                              │        │
├─┼─────────────────────┤        │
│41│不明溶液3 桶（未檢出甲基安非他命成分）    │        │
│  │（連同編號40共計25桶）                    │        │
├─┼─────────────────────┤        │
│42│房屋租賃契約書1 本                        │        │
└─┴─────────────────────┴────┘
附表二：（扣押物編號乙部分）
┌─┬─────────────────────┬────┐
│編│扣案物品名稱                              │執行處所│
│號│                                          │        │
├─┼─────────────────────┼────┤
│ 1│塑膠空桶4 桶（殘留甲基安非他命成分)       │改制前之│
│  │                                          │台中縣大│
├─┼─────────────────────┤肚鄉區仁│
│ 2│唧筒1 個（殘留甲基安非他命成分)           │德路66東│
│  │                                          │二巷25號│
├─┼─────────────────────┤（即現場│
│ 3│電磁爐1 台（殘留甲基安非他命成分)         │乙）    │
│  │                                          │        │
├─┼─────────────────────┤        │
│ 4│不銹鋼濾網2 個                            │        │
└─┴─────────────────────┴────┘
附表三：（扣押物編號J 部分）
┌─┬─────────────────────┬────┐
│編│扣案物品清單                              │執行處所│
│號│                                          │        │
├─┼─────────────────────┼────┤
│ 1│LG牌門號0000000000手機1 支                │彰化縣鹿│
│  │                                          │港鎮海明│
├─┼─────────────────────┤街66巷27│
│ 2│SONY ERICSSON 牌門號0000000000手機1 支    │號旁空地│
│  │                                          │被告許朝│
├─┼─────────────────────┤富所駕駛│
│ 3│SONY ERICSSON牌門號00000000000手機1 支    │之BMW 車│
│  │                                          │輛（即現│
├─┼─────────────────────┤場J ）  │
│ 4│含第二級毒品甲基安非他命成分液態半成品」l │        │
│  │桶，淨重約25700 公克( 空包裝重約1300公克) │        │
│  │，純度3.45 %，純質淨重約886.65公克。      │        │
├─┼─────────────────────┤        │
│ 5│工業酒精2 桶                              │        │
├─┼─────────────────────┤        │
│ 6│空桶1 桶（殘留甲基安非他命及假麻黃鹼成分）│        │
│  │                                          │        │
└─┴─────────────────────┴────┘
附表四：（扣押物編號丙部分）
┌─┬─────────────────────┬────┐
│編│扣案物品清單                              │執行處所│
│號│                                          │        │
├─┼─────────────────────┼────┤
│ 1│空桶1 桶（殘留甲基安非他命成分）          │改制前之│
├─┼─────────────────────┤台中縣龍│
│ 2│甲苯空桶1 桶                              │井鄉工業│
├─┼─────────────────────┤路252 巷│
│ 3│吸引管1 支（殘留甲基安非他命成分）        │38號    │
├─┼─────────────────────┤        │
│ 4│塑膠量杯2 個（殘留甲基安非他命成分）      │        │
├─┼─────────────────────┤        │
│ 5│鐵盒2 個 （殘留甲基安非他命成分）         │        │
├─┼─────────────────────┤        │
│ 6│塑膠保鮮盒5 盒（殘留甲基安非他命成分）    │        │
│  │                                          │        │
├─┼─────────────────────┤        │
│ 7│電磁爐2 台（殘留甲基安非他命成分）        │        │
├─┼─────────────────────┤        │
│ 8│瀘網1 個                                  │        │
├─┼─────────────────────┤        │
│ 9│TATUNG牌門號00000000000 手機1 支          │        │
│  │                                          │        │
└─┴─────────────────────┴────┘